臺灣高等法院高雄分院刑事裁定　　　　　 96年度抗字第306號
抗　告　人
即受判決人　甲○○
上列抗告人因聲請再審案件，不服臺灣高雄地方法院中華民國96
年8 月8 日裁定（96年度聲再字第19號），提起抗告，本院裁定
如下：
    主  文
抗告駁回。
    理  由
一、本件抗告意旨略以：證人李仲訓病歷資料顯示，其至案發時
    仍長期酗酒，記憶力及陳述能力達到一定程度退化，原裁定
    僅以高雄榮總函覆意旨考量，未盡一步審查證人李仲訓病歷
    資料，顯有適用證據之違誤；警員王秀全、張力元，雖僅是
    接獲線報趕往現場，但其等證詞仍可彈核證人李仲訓證述之
    真實性，是警員王秀全、張力元之證詞係屬重要證據，二審
    判決確實具有漏未斟酌之違誤；證人李仲訓對於鄂元靜家是
    否上鎖乙事，前後供詞不一，真實亦有問題。原審裁定未審
    酌上開事項，率而裁定駁回抗告人再審之聲請，顯有違誤，
    爰提起抗告，請求撤銷原裁定，更為適法之裁定云云。
二、經查本件原審以原第二審確定判決並無重要證據漏未審酌之
    情事，抗告人所指摘者，均屬原確定判決就證據證明力及理
    由論駁問題，其徒憑己見，對原確定判決之認事用法、證據
    取捨再為爭執，核與再審要件不符而駁回抗告人再審聲請。
三、按「不得上訴於第三審法院之案件，其第二審法院所為裁定
    ，不得抗告」、「原審法院認為抗告不合法律上之程式或法
    律上不應准許，或其抗告權已經喪失者，應以裁定駁回之」
    、「抗告法院認為抗告有第408 條第1 項前段之情形者，應
    以裁定駁回之」，刑事訴訟法第405 條、第408 條第1 項前
    段、第411 條第1 項前段分別定有明文。本件抗告人因毀損
    案件經原審法院（簡易庭）於95年9 月11日以95年度簡字第
    1791號判處有期徒刑4 月，如易科罰金以銀元300 元折算1
    日，抗告人不服提起上訴，經原審法院（合議庭）於96年6
    月20日以95年度簡上字第1176號判決上訴駁回確定；抗告人
    乃於96年7 月20日對原審法院95年度簡上字第1176號確定判
    決聲請再審，原審法院於96年8 月8 日以96年度聲再字第19
    號裁定再審之聲請駁回等事實，有卷可稽，是依上開法條規
    定，本件毀損案件既係不得上訴於第三審法院之案件，則抗
    告人對第二審法院（原審合議庭）所為裁定不得抗告，即原
    審法院（原審合議庭）上開95年度聲再字第32號裁定應已確
    定，不得抗告。雖原裁定誤載為得抗告，仍不影響原裁定業
    已確定不得抗告之效力。從而抗告人對於不得抗告之原裁定
    提起抗告，自屬不應准許，原審法院未依刑事訴訟法第408
    條第1 項前段規定予以駁回，固有疏漏，仍應由本院依刑事
    訴訟法第411 條第1 項前段規定予以駁回。
據上論結，應依刑事訴訟法第411 條前段，裁定如主文。
中　　華　　民　　國　　96　　年　　9 　　月　　10　　日
 　　　　　　 刑事第四庭    審判長法　官　蕭權閔
                                  法　官　李嘉興
                                  法　官　吳進寶
以上正本證明與原本無異。
不得再抗告。
中　　華　　民　　國　　96　　年　　9 　　月　　10　　日
                                  書記官  林佳蓉
